【裁判字號】    90,交聲,281
【裁判日期】    901123
【裁判案由】    聲明異議
【裁判全文】
臺灣臺中地方法院交通事件裁定                      九十年度交聲字第二八一號
    原處分機關  交通部公路局台中區監理所
    異 議人 即
    受 處分 人  甲○○
右列受處分人因違反道路交通管理處罰條例案件，對於交通部公路局台中區監理所中
華民國九十年七月二十七日所為之處分（中監違字第裁六０─Ｈ00000000號
裁決書），聲明異議，本院裁定如左：
        主  文
異議駁回。
        理  由
一、按汽車駕駛人駕駛汽車拒絕接受酒精濃度測試檢定者，處新台幣 (下同)六萬元
    罰鍰，並吊銷其駕駛執照，且三年內不得考領駕駛執照，道路交通管理處罰條例
    第三十五條第三項前段、第六十七條第二項分別定有明文。
二、本件聲明異議意旨略以：異議人即受處分人甲○○當時因故與友人周明右徒步至
    原停放於台中縣梧棲鎮○○○路一五七號對面之車牌號碼ＭＶ─九二二三號自小
    客車上談論事情，因當時天氣悶熱，故而將引擎發動，開啟車內冷氣，但並未駕
    駛該車，受處分人雖有飲酒，惟因未曾駕車，始拒絕警方測試，受處分人既未駕
    車行駛於道路，僅在車內聊天，自無酒後駕車之違規行為，亦無需進行酒精測試
    ，因認裁決事實顯有錯誤云云。
三、本院查：受處分人對於曾於民國九十年六月一日凌晨一時三十分許，在台中縣梧
    棲鎮○○○路與大仁路口附近，於其所有之ＭＶ─九二二三號自小客車內，為警
    盤查時，拒絕接受酒精濃度測試檢定，且盤查前曾飲用酒類之事實不爭執，並經
    證人即舉發警員陳志銘於本院九十年九月十二日訊問時結證屬實，復有台中縣警
    察局九十年六月一日中縣警交字第Ｈ00000000號舉發違反道路交通管理
    事件通知單影本一份附卷為證。其次，證人陳志銘於本院同日訊問時證稱：「 (
    問：異議人違規情形如何？)當天我帶班巡邏，行駛在港埠路往清水方向，到了
    大仁路口的時候剛好是紅燈，對向車道就是南下車道，有一輛喜美的自小客車闖
    紅燈，我們就開啟警示燈，回頭追該車，結果大仁路往南走約一、二百公尺有一
    條巷子，該車就右轉，我們繼續尾隨，也開警示燈示意要他停車受檢，但是該車
    還是沒有停車，到了巷子底，該車又往北轉到四維東路，我們又尾隨在後面，結
    果該車走到了接近大仁路口，我們又示意他停車，該車就往路邊斜停，我們就上
    前要求司機下車受檢，結果他下來，我說他闖紅燈，他不承認，我聞到他混身酒
    味，我就問他是不是有喝酒，他承認喝酒，我要他和我回派出所作酒測，我們就
    好言相勸，結果回到派出所，他又不願意吹氣，本來他要求我們開他違規停車就
    好，但是我們拒絕，我們攔查他的時候，已經是六月一日了」；「 (問：在追逐
    違規車輛的時候，有無脫離視線？)沒有」等語，而舉發警員與受處分人素不相
    識，亦無宿怨，其立場客觀中立，自無設詞攀誣之理，是受處分人有酒後駕車且
    拒絕接受酒精濃度測試檢定之事實，可堪認定。再者，證人即警方盤查時與受處
    分人同車之周明右於本院九十年九月二十六日訊問時，雖附和受處分人之辯詞，
    證稱：當時雖有發動引擎，但受處分人未駕車云云，惟據本院將受處分人與證人
    周明右隔離訊問之結果，受處分人陳稱：「 (問：異議人當天車子為何停在該處
    ？)應該是半夜十二點去停的，是在取締之前一個多小時去停的，開車去那邊停
    的時候有喝酒，但是沒有喝多少，我是去梧棲街上買東西回來我店裡，但是店裡
    沒有停車位，所以才停在那邊，我出去買東西的時候周明右在我店裡，他沒有跟
    我一起去」；「 (問：開車到那邊停之前是在何處喝酒？)我店裡有喝，別的地
    方也有，我十一點多出去的時候周明右沒有和我出去，回來的時候也沒有和我一
    起去停車，但是之前比較早一點他也有和我一起出去，車子回來的時候車子是停
    在我海產店旁邊，我停在舉發的地點只有一次，但是周明右沒有和我去」云云；
    證人周明右則證稱：「 (問：異議人為何會將車子停在那邊？)我們是在晚上七
    、八點一起去住梧棲的朋友那邊聊天，異議人太太也有去，到晚上十一點多回到
    海產店的時候，發現沒有停車位，我就跟他一起去，停在舉發的地點，之前有跟
    朋友在餐廳吃飯的時候有喝一點酒，不是在海產店喝的，回到店裡面又開始喝」
    云云之情節相互核對，無論是否共同駕車外出或有無共同駕車將車輛停放於舉發
    違規地點，雙方所供大相逕庭，互相鑿枘，證人周明右之前開證詞，亦不足以作
    為有利於受處分人之判斷。再進一步言，縱依受處分人及證人周明右之上開供證
    ，受處分人係在九十年六月一日凌晨零時許，已駕駛系爭自小客車並停放於舉發
    違規地點，惟其等亦均不否認受處分人在駕車外出及至該處停放前，即已有飲用
    酒類；又受處分人於員警舉發違規當時，除否認有闖越紅燈外，亦供承有酒後駕
    駛自小客車至舉發違規地點停放之事實，此有證人陳志銘提出附卷之舉發當時所
    錄下之錄音帶及其譯文可稽，是受處分人亦屬有酒後駕車之行為，則受處分人拒
    絕接受酒精濃度測試檢定，自為法所不許，受處分人所辯，殊難憑採。從而，受
    處分人既有前揭違規行為，原處分機關據以援引上開規定，裁處受處分人罰鍰六
    萬元，並吊銷其駕駛執照，且三年內不得考領駕駛執照，並無不當，本件異議為
    無理由，應予駁回。
四、本件事證已明，受處分人另聲請訊問證人紀志明、陳丁卯、林政隆、童文輝、賴
    春秀、蔡榮錫等人，本院認無必要，併此敘明。
據上論斷，應依道路交通管理處罰條例第八十七條第二項、道路交通案件處理辦法第
十九條，裁定如主文。
中      華      民      國      九十      年      十一      月  二十三  日
                                        臺灣臺中地方法院交通法庭
                                            法  官  劉長宜
右正本證明與原本無異。
如不服本裁定應於送達後五日內向本院提出抗告狀。
                                            書記官
中      華      民      國      九十      年      十一      月  二十六  日


司法院資訊處製作；財團法人民間司法改革基金會備份。
